Inventaris van het archief van de Directie Wetgeving en Juridische Zaken van het Ministerie van Onderwijs, Cultuur en Wetenschap, (1943) 1950-1986 (1990)
Nationaal Archief, Den Haag
- Taken, 2.
  - Wet- en regelgeving inzake het onderwijs, 2.1.
    - Onderwijs op meerdere niveaus, 2.1.2.
      - Het indienen van het KB van 30 augustus 1982 (Stb. 504) tot wijziging van (a) het Besluit dagscholen MEAO, het Eindexamenbesluit dagscholen MEAO en het Besluit avondscholen VWO-HAVO-MAVO-MEAO, met betrekking tot het aantal en de benamingen van vakken en studierichtingen en tot bekendmaking van cijfers, alsmede (b) de regeling van het eindexamen aan avondscholen voor MEAO., 1979-1983; 510-511; 2 pakken
        - 1979-1982, 510
        - 1982-1983, 511
      - Het opstellen van de voorwaarden voor het deelnemen aan het BOVO-project inzake de overgang van het basisonderwijs (BO) naar het voortgezet onderwijs (VO) en de concept-circulaire "aanmelding brugprojecten"., 1980; 201; 3 stukken
      - Het indienen van het KB van 26 juli 1982 (Stb. 479), houdende de wijziging van een aantal eindexamen- en staatsexamenbesluiten met het oog op onverwachte situaties bij centraal geregelde schriftelijke examens., 1980-1982; 202; 1 omslag
      - Het opstellen van een ontwerp van de Initiatiefwet tot wijziging van de Wet op het Kleuteronderwijs, de Wet op het Lager Onderwijs 1920, de WVO en de Gemeentewet inzake de bestuurssamenstelling van instellingen voor Bijzonder Kleuter-, Lager en Voortgezet Onderwijs en het openstellen van het raadslidmaatschap voor onderwijsgevenden van gemeentelijke scholen, die wonen en werken in de gemeente waar de school gevestigd is., 1980-1982; 203; 1 omslag
      - Het indienen van het KB van 20 april 1983 (Stb. 186), houdende de wijziging van een aantal eindexamenbesluiten inzake de correctie van het schriftelijk eindexamenwerk., 1982-1983; 207-209; 3 omslagen
        - Deel I, 207
        - Deel II, 208
        - Deel III, 209
      - Het indienen van het KB van 27 augustus 1984 (Stb. 405), houdende de wijziging van een aantal inrichtingsbesluiten inzake de verlaging van de minima en maxima van de te volgen lessen en de aanpassing van de leraarlessenformule, alsmede de invoering van de leraarlessenformule bij het LAVO en het Lager en Middelbaar Beroepsonderwijs., 1982-1984; 211; 1 pak
      - Het indienen van het KB van 25 juni 1984 (Stb. 321), houdende de wijziging van het Eindexamenbesluit dagscholen VWO-HAVO-MAVO en het Eindexamenbesluit LBO, met betrekking tot leerlingen met een niet-Nederlandse culturele achtergrond., 1982-1984; 210; 1 omslag
      - Het opstellen van het voorstel van de Wet tot wijziging van de Wet op het Voortgezet Onderwijs en een ontwerp van het Besluit tot wijziging van het Besluit vormingswerk voor jeugdigen, het Besluit proefprojecten nieuw vervolg/Beroepsonderwijs en het Besluit proefprojecten deeltijd vervolg/Beroepsonderwijs inzake de weigering van de toelating tot een school in verband met de bijdrage in de kosten van de school., 1982-1986; 212; 1 omslag
        5.048-0167-01 Minister van Onderwijs, Cultuur en Wetenschap
      - Het indienen van het KB van 27 januari 1987 (Stb. 56), houdende de wijziging van het Besluit LBO/LAVO (Stb. 1973, 167), het Besluit MTO (Stb. 1978, 631), het Besluit MHNO (Stb. 1968, 388), het Besluit Middelbaar Landbouwonderwijs (Stb. 1985, 135), het Besluit MMO (Stb. 1968, 389), het Besluit dagscholen MEAO (Stb. 1968, 390), het Besluit Middelbaar Dienstverlenings- en Gezondheidszorgonderwijs (MDGO) (Stb. 1984, 360), het Besluit proefprojecten nieuw vervolg/Beroepsonderwijs (Stb. 1980, 283) en het Besluit proefprojecten deeltijd vervolg/Beroepsonderwijs (Stb. 1983, 128) in verband met het opnemen van enige bepalingen omtrent stage., 1982-1987; 213-214; 1 pak en 1 omslag
        - 1982-1985, 213; 1 pak
        - 1986-1987, 214
      - Het indienen van het KB van 25 juli 1983 (Stb 372), houdende de wijziging van een aantal inrichtings- en eindexamenbesluiten inzake de leraarlessen, een certificatenregeling en een vrijstellingsregeling., 972; 1 pak
      - Het indienen van het KB van 22 augustus 1984 (Stb. 391) tot wijziging van het Eindexamenbesluit avondscholen VWO-HAVO-MAVO, het Eindexamenbesluit avondscholen MEAO, het Besluit staatsexamens VWO-HAVO-MAVO 1978 en het Besluit staatsexamen MEAO in verband met de uitbreiding van de mogelijkheid van compensatie., 1983-1984; 215; 1 omslag
      - Het indienen van de Wet gemeentelijke regelingen leerlingenvervoer (KB van 24 december 1986, Stb. 719), houdende de wijziging van de WBO en de Interim-wet op het Speciaal Onderwijs en het Voortgezet Speciaal Onderwijs (ISOVSO) met betrekking tot de regeling van de vervoerskosten., 1983-1987; 216-218; 2 omslagen en 1 pak
        - 1983-1984, 216
        - 1984-1985, 217; 1 pak
        - 1986-1987, 218
      - Het indienen van het KB 4 juni 1985 (Stb. 309) tot wijziging van enige eindexamenbesluiten onder meer in verband met de mogelijkheid tot het afleggen van examen in meer dan het tenminste voorgeschreven aantal eindexamenvakken., 1984-1985; 219-220; 2 omslagen
        - 1984-1985, 219
        - 1985, 220
      - Het indienen van het KB van 4 juli 1985 (Stb. 393), houdende de wijziging van de WBO, de OWBO, de ISOVSO en de Overgangswet Interim-wet op het Basisonderwijs (OISOVSO) met betrekking tot het aanbrengen van enige wetstechnische en uitvoeringstechnische wijzigingen., 1984-1985; 221; 1 pak
      - Het indienen van het KB van 27 maart 1986 (Stb. 171), houdende de wijziging van het Besluit avondscholen VWO-HAVO-MAVO-MEAO inzake het aantal leraarlessen in de eerste helft van het schooljaar., 1985-1986; 222; 1 omslag
      - Het indienen van het KB van 10 juli 1986 (Stb. 395), houdende de wijziging van het Besluit cursusgeld Voortgezet Onderwijs en het Besluit cursusgeld HBO inzake het gelijkstellen van cursussen Landbouwonderwijs met overig cursorisch onderwijs en het aanvullen van de overstapbepaling in het Besluit cursusgeld HBO., 1985-1986; 223; 1 omslag
        5.063-0009-01 Minister van Onderwijs (Cultuur en Wetenschappen)
        5.062-0023-01 Minister van Onderwijs
      - Het indienen van het KB van 15 juli 1986 (Stb. 399), houdende de wijziging van het Eindexamenbesluit avondscholen VWO-HAVO-MAVO (Stb. 1979, 189), het Eindexamenbesluit avondscholen MEAO (Stb. 1982, 504), het Besluit staatsexamens VWO-HAVO-MAVO 1978 (Stb. 1978, 623) en het Besluit staatsexamen MEAO (Stb. 1983, 348) inzake het stellen van afwijkende eisen aan het examen in bepaalde vakken voor kandidaten met een niet-Nederlandse culturele achtergrond., 1985-1986; 224; 1 omslag
      - Het indienen van het KB van 7 juli 1987 (Stb. 371), houdende de wijziging van het Eindexamenbesluit dagscholen VWO-HAVO-MAVO, het Eindexamenbesluit avondscholen VWO-HAVO-MAVO, het Eindexamenbesluit LBO, het Besluit staatsexamens VWO-HAVO-MAVO 1978, het Besluit dagscholen VWO-HAVO-MAVO en het Besluit avondscholen VWO-HAVO-MAVO-MEAO inzake de uitslagregels in het VWO, HAVO en LBO, de mogelijkheid tot herkansing, afschaffing van de mogelijkheid in het dagonderwijs een diploma op te bouwen en enige terminologische harmonisatie tussen de verschillende besluiten., 1986-1987; 225; 1 pak
        5.069-0010-01 Minister van Onderwijs
    - Basisonderwijs, 2.1.3.
      - Algemeen, 2.1.3.1.
        - Het opstellen van een ontwerp van de Wet tot wijziging van de Wet op het Kleuteronderwijs en de Wet op het Lager Onderwijs 1920 inzake de regeling van de organen voor het Openbaar Kleuteronderwijs en de rechtspositieregeling van onderwijzers en kleuterleidster., 1971-1974; 226; 1 omslag
        - Het indienen van het KB van 31 maart 1976 tot wijziging van de Wet op het Kleuteronderwijs (Stb. 1974, 564), de Wet op het Lager Onderwijs 1920 (Stb. 1974, 565) en de Financiële-Verhoudingswet 1960 (Stb. 1961, 217) inzake teldata., 1973-1976; 227; 1 pak
        - Het opstellen van een ontwerp van de Wet tot verruiming afwijkingsmogelijkheden van de Wet op het Kleuteronderwijs en de Wet op het Lager Onderwijs 1920, alsmede de mogelijkheid van rijksvergoeding voor bijzondere kosten van onder die wetten vallende scholen., 1973-1978; 228-229; 2 omslagen
          - 1973-1975, 228
          - 1976-1978, 229
        - Het indienen van het KB van 20 juni 1974 (Stb. 374) tot wijziging van de Wet waarbij de Wet op het Kleuteronderwijs en de Wet op het Lager Onderwijs 1920 worden gewijzigd, betreffende de vervroegde realisering van het minimum aantal uren bij het Lager Onderwijs van 1040 naar 1000 uren en het herstellen van enkele vergissingen ontstaan bij de herziening van de Wet op het Kleuteronderwijs en de Wet op het Lager Onderwijs 1920., 230; 1 omslag
        - Het indienen van het KB van 27 februari 1975 (Stb. 82), houdende de regeling van de adviesorganen Openbaar Kleuteronderwijs en Gewoon Lager Onderwijs (GLO)., 1974-1975; 231; 1 omslag
        - Het opstellen van een ontwerp van de Wet tot wijziging van de Wet op het Kleuteronderwijs ter zake van de onroerendgoedbelasting., 1975-1983; 232; 1 omslag
        - Het indienen van de Wet tot wijziging van de Wet op het Kleuteronderwijs en de Wet op het Lager Onderwijs 1920 (KB van 17 maart 1976), houdende de bepaling van de datum van inwerkingtreding van artikel 1 van de wet van 2 juli 1975., 233; 1 omslag
        - Het opstellen van een ontwerp van de Wet tot wijziging van de Wet op het Kleuteronderwijs en de Wet op het Lager Onderwijs 1920 inzake de stichtingsnormen., 1976-1979; 234; 1 pak
        - Het opstellen van een ontwerp van de Wet tot wijziging van de Wet op het Kleuteronderwijs en de Wet op het Lager Onderwijs 1920 inzake het formuleren van de geneeskundige verklaring van niet-ongeschiktheid als voorwaarde voor de benoeming van kleuterleidsters en onderwijzers, de gelijkschakeling van oudercommissies bij het Openbaar Buitengewoon Onderwijs met die bij het Openbaar Gewoon Lager Onderwijs voor wat betreft de totstandkoming van ouderraden en schoolraden, alsmede de uitbreiding van de mogelijkheden tot benoeming van schoolhoofden., 1977-1978; 235; 1 omslag
        - Het indienen van de Wet beheersing huisvestingsvoorzieningen Kleuteronderwijs-Lager Onderwijs (KB van 4 juni 1981, Stb. 383)., 1978-1981; 236-240; 1 omslag en 4 pakken
          - Deel I 1978, 236; 1 omslag
          - Deel II eerste helft, beheersing huisvestingskosten ontwerpwet 1979 1979, 237
          - Deel III tweede helft, leegstand 1976- 1979, 238
          - Deel V, met KB 1980-1981, 240
          - Deel IV, Wetsontwerp beheersing huisvestingskosten 1979-1980, 239
        - Het indienen van het KB van 11 maart 1981 (Stb. 168) tot wijziging van de Wet op het Lager Onderwijs 1920 (Stb. 1974, 565) inzake het toekennen van rechten aan kleuterleidsters en niet volledig bevoegde onderwijzers als volledig bevoegde onderwijzers en enkele andere bepalingen., 241; 1 omslag
        - Het opstellen van een ontwerp van de Wet houdende de wijziging van de artikelen 3, tweede lid en 83, vijfde en zesde lid, van de Wet op het Lager Onderwijs 1920 en van artikel 61, zesde en zevende lid van de Wet op het Kleuteronderwijs inzake niet genoemde vakken en uitbreiding eigendomsoverdracht., 1980-1983; 242; 1 omslag
        - Het indienen van het KB van 7 december 1983 (Stb. 704), houdende de wijziging van de Wet op het Kleuteronderwijs en de Wet op het Lager Onderwijs 1920 met betrekking tot beroep in geval van ontslag en andere ontslaguitkeringen en disciplinaire maatregelen., 1980-1983; 244; 1 omslag
        - Het opstellen van een ontwerp van de Wet tot wijziging van de Wet op het Kleuteronderwijs (Stb. 1974, 564) en de Wet op het Lager Onderwijs 1920 (Stb. 1974, 565) inzake het opnemen van een regeling betreffende het derven van rijksvergoeding door de gemeente in verband met de verhuur van schoollokalen door het Bijzonder Onderwijs., 1982; 243; 1 omslag
        - Het indienen van het KB van 14 december 1983, houdende de wijziging van de Wet op het Kleuteronderwijs en de Wet op het Lager Onderwijs 1920, betreffende een aanvulling in verband met de rechtspositie van het personeel., 1982-1983; 245; 1 omslag
        - Het indienen van het KB van 14 december 1983 (Stb. 620), houdende de wijziging van de werkingsduur van de Wet beheersing huisvestingsvoorzieningen Kleuteronderwijs-Lager Onderwijs., 1982-1983; 246; 1 omslag
        - Het indienen van het KB van 14 december 1983 (Stb. 629), houdende de wijziging van de Wet op het Kleuteronderwijs en de Wet op het Lager Onderwijs 1920 met betrekking tot de nadere bepaling van het aantal onderwijsgevenden., 1982-1983; 248, 251; 2 omslagen
          - 1982-1983, 251
          - 1983, 248
        - Het indienen van het Besluit leerlingenschaal Kleuteronderwijs 1983 II (KB van 17 december, Stb. 675), houdende de vaststelling van het aantal leidsters dat aan een kleuterschool verbonden moet zijn, alsmede het indienen van het Besluit leerlingenschaal Lager Onderwijs 1983 II (KB van 17 december 1983, Stb. 676), houdende de vaststelling van het aantal onderwijzers dat aan een school voor GLO verbonden moet zijn., 1982-1983; 247; 1 omslag
        - Het opstellen van het initiatiefwetsvoorstel overblijfmogelijkheden tot wijziging van de Wet op het Kleuteronderwijs, de Wet op het Lager Onderwijs 1920 en de Wet op het Basisonderwijs inzake de wettelijke regeling van overblijfmogelijkheden in de middagpauze voor kleuters en leerlingen van lagere scholen., 1982-1983; 250; 1 omslag
        - Agenda's en vergaderstukken van het overleg met kerkgenootschappen en andere genootschappen op geestelijke grondslag inzake het geven van godsdienstonderwijs op de basisschool., 1982-1985; 249; omslag
        - Het indienen van het KB van 7 december 1983 (Stb. 619), houdende de vaststelling van de Wet natuurlijk verloop Kleuteronderwijs-Lager Onderwijs., 252; 1 omslag
        - Het opstellen van een ontwerp van het Besluit leerlingenschaal Lager Onderwijs 1983 en het Besluit leerlingenschaal Kleuteronderwijs., 256; 1 omslag
        - Het opstellen van een ontwerp van de Wet tot wijziging van de Wet op het Kleuteronderwijs en van de Wet op het Lager Onderwijs 1920 met betrekking tot de in die wetten geregelde eigendomsovergang aan de gemeente van blijvend voor de school in onbruik geraakte gebouwen., 1983; 253; 1 omslag
        - Het opstellen van een ontwerp van de Wet tot wijziging van de Wet beheersing huisvestingsvoorzieningen Kleuteronderwijs en Lager Onderwijs, houdende een aanvulling op de procedure op grond waarvan scholen huisvestingsvoorzieningen kunnen verkrijgen., 1984-1985; 254; 1 omslag
      - Lager Onderwijs, 2.1.3.2.
        - Het indienen van het KB van 17 juli 1974, houdende de bepaling van de datum van inwerkingtreding van enige wijzigingen van de Wet op het Lager Onderwijs 1920, opgenomen in de wet van 16 juli 1964 (Stb. 307), betreffende de uitkering van een apart bedrag per leerling als administratiekostenvergoeding aan het Bijzonder Lager Onderwijs., 1964-1974; 255; 1 omslag
        - Het opstellen van het KB van 26 oktober 1974 tot wijziging van het Reglement examens middelbare akten 1959 (Stb. 1958, 452) inzake de controle op de inschrijving van en de betaling van collegegeld door universitaire Middelbaar Onderwijs-studenten (MO-studenten)., 738; 1 omslag
        - Het indienen van het KB van 30 september 1974, houdende de bepaling van de datum waarna geen gelegenheid meer wordt gegeven tot het afleggen van het examen ter verkrijging van de akten N11a en N11b., 551; 1 omslag
        - Het indienen van KB's tot uitvoering van enkele artikelen van de Wet op het Lager Onderwijs 1920., 1974-1981; 257-259; 3 omslagen
          - Besluit vergoedingen Openbaar Lager Onderwijs (KB van 19 juni 1975), houdende de uitvoering van artikel 60 van de Wet op het Lager Onderwijs 1920 1974-1975, 257
          - Besluit vergoedingen Bijzonder Lager Onderwijs (KB van 19 juni 1975), houdende de uitvoering van artikel 105 van de Wet op het Lager Onderwijs 1920 1975, 258
          - KB van 25 mei 1981 (Stb. 320) tot uitvoering van artikel 27, eerste lid onder b en c, alsmede artikel 129 bis, eerste lid onder c van de Wet op het Lager Onderwijs van 1920 (Stb. 1974, 565) inzake de bevoegdheid van de applicatiecursus 'volledig bevoegd onderwijzer' 1980-1981, 259
        - Het opstellen en intrekken van een ontwerp van de Wet tot wijziging van de Wet op het Lager Onderwijs 1920 inzake stichtingsgetallen., 1975; 260; 1 omslag
        - Het indienen van het KB van 6 november 1975, houdende de wijziging van het Besluit examenprogramma's middelbare akten wiskunde inzake de vervanging van het onderdeel projectieve en beschrijvende meetkunde in het Middelbaar Onderwijs-A (MO-A) programma door waarschijnlijkheidsrekening en statistiek., 560; 1 omslag
        - Het opstellen van een ontwerp van de Wet tot wijziging van de Wet op het Kleuteronderwijs en de Wet op het Lager 1920 inzake de invoering van het vak Fries als verplicht leervak bij het GLO in de provincie Friesland., 1975-1978; 261; 1 omslag
        - Het indienen van het KB van 23 maart 1977, houdende de wijziging van het KB van 17 maart 1951 (Stb. 78) tot bepaling van de leeftijd van toelating tot en van het verlaten van een school voor GLO inzake de verruiming van de toelatingsleeftijd., 1976-1977; 262; 1 omslag
        - Het opstellen van een ontwerp van het Besluit ontheffing Friese taal GLO, houdende de uitvoering van artikel 3, tweede lid, vijfde volzin van de Wet op het Lager Onderwijs 1920., 1978-1980; 266; 1 omslag
        - Het indienen van het KB van 28 juni 1984, houdende de wijziging van de Wet op het Lager Onderwijs 1920 met betrekking tot het onderwijs aan leerlingen met een niet-Nederlandse culturele achtergrond., 1980-1984; 204-206; 3 omslagen
          - Deel I 1980-1981, 204
          - Deel II 1982-1983, 205
          - Deel III 1983-1984, 206
        - Het opstellen van een ontwerp van de Wet tot wijziging van de Wet op het Lager Onderwijs 1920 inzake de toevoeging van een derde lid aan artikel 98, betreffende vakonderwijs in gemeenten waarin geen openbare scholen voor GLO zijn gevestigd., 1981-1982; 267; 1 omslag
        - Het indienen van het Besluit vergoeding vakonderwijs GLO-scholen (KB van 22 maart 1982, Stb. 171), houdende een nieuwe regeling voor de bekostiging van het vakonderwijs aan scholen voor GLO., 1981-1982; 268-269; 1 pak en 1 omslag
          - 1981, 268; 1 pak
          - 1982, 269
        - Het opstellen van een ontwerp van het Besluit tot wijziging van de Wet op het Lager Onderwijs 1920 (Stb. 1974, 565), de Financiële-Verhoudingswet 1960 (Stb. 1961, 217), de Experimentenwet onderwijs (Stb. 1970, 370) en de Wet beheersing huisvestingsvoorzieningen Kleuteronderwijs-Lager Onderwijs (Stb. 1981, 383) inzake uitkeringen met betrekking tot het Lager Onderwijs., 1981-1983; 270; 1 omslag
        - Het indienen van het KB van 28 september 1982, houdende de wijziging van het Besluit vergoeding vakonderwijs GLO-scholen (Stb. 1982, 171) inzake overige vergoedingen door gemeenten met betrekking tot het vakonderwijs., 271; 1 omslag
        - Het indienen van het Besluit uitkeringen materiële kosten Lager Onderwijs (KB van 16 januari 1984, Stb. 12), houdende voorschriften ter uitvoering van de Wet op het Lager Onderwijs 1920., 1982-1984; 272; 1 omslag
        - Het opstellen van een ontwerp van de Wet tot wijziging van de Wet op het Lager Onderwijs 1920 inzake een nadere regeling van de vervoerskosten voor het Lager Onderwijs., 1983; 274; 1 omslag
        - Het indienen van het Besluit leerlingen met een niet-Nederlandse culturele achtergrond Lageronderwijswet 1920 (KB van 15 juli 1985 (Stb. 425), houdende regels betreffende onderwijs aan leerlingen met een niet-Nederlandse culturele achtergrond bij het GLO., 1984-1985; 273; 1 omslag
      - Kleuteronderwijs, 2.1.3.3.
        - Het opstellen van een ontwerp van een MB tot gelijkstelling van de Nederlandse en Belgische kleuterleidsterdiploma's., 1973-1982; 276; 1 omslag
        - Het indienen van het KB van 2 juli 1975 (Stb. 391) tot wijziging van de Wet op het Kleuteronderwijs en de Wet op het Lager Onderwijs 1920 inzake de afschaffing van de heffing van schoolgeld bij het Kleuteronderwijs, de verruiming van de toelating tot het Kleuteronderwijs, de herziening van de regeling voor het vaststellen van de rente die de gemeenten aan de besturen van bijzondere scholen moeten uitkeren en de wijziging van de regeling betreffende de door gemeenten bekostigde leidsters en onderwijzers., 1974-1975; 275; 1 omslag
        - Het indienen van KB's tot uitvoering van enkele artikelen van de Wet op het Kleuteronderwijs., 1975; 277-278; 2 omslagen
          - Besluit vergoedingen Bijzonder Kleuteronderwijs (KB van 19 juni 1975), houdende de uitvoering van de artikelen 65 tot en met 75a van de Wet op het Kleuteronderwijs 1975, 277
          - Besluit vergoedingen gemeente-uitgaven Kleuteronderwijs (KB van 19 juni 1975), houdende de uitvoering van de artikelen 39 tot en met 47, 77 en 128 van de Wet op het Kleuteronderwijs 1975, 278
        - Het indienen van het Besluit leerlingenschaal Kleuteronderwijs 1975 (KB van 19 juni 1975), houdende de vaststelling van het aantal leiders dat aan kleuterscholen verbonden moet zijn., 279; 1 omslag
        - Het indienen van het KB van 15 oktober 1976, houdende de wijziging van het Bouwbesluit Kleuteronderwijs inzake het realiseren van een ontheffingsbeleid gericht op een vermindering van het aantal dependancelokalen bij het Kleuteronderwijs., 1975-1976; 280; 1 omslag
        - Het indienen van het KB van 1 september 1982 (Stb 527) tot wijziging van de Wet op het Kleuteronderwijs en de Wet op het Lager Onderwijs 1920 met betrekking tot de gelijkstelling van vakonderwijzers met onderwijzers ter zake van aanspraken op wachtgeld en andere ontslaguitkeringen., 1980-1982; 973; 1 omslag
          5.064-0017-01 Minister van Onderwijs (Cultuur en Wetenschappen)
          5.064-0086-01 Minister van Onderwijs (Cultuur en Wetenschappen)
        - Het indienen van het Besluit stichtingskosten kleuterscholen 1982 (KB van 4 augustus 1983) tot vaststelling van de vergoeding per jaar van de kosten bedoeld in artikel 42 van de Wet op het Kleuteronderwijs en de kosten van de onroerendgoedbelastingen., 1982-1983; 281; 1 omslag
        - Het indienen van het KB van 26 april 1985 tot wijziging van het Besluit stichtingskosten kleuterscholen 1982 (Stb. 1983, 402) inzake de bepaling van een ander jaar van stichting., 1984-1985; 282; 1 omslag
      - Basisonderwijs, 2.1.3.4.
        - Het adviseren over het voorontwerp Wet op het basisonderwijs., 1970-1971; 283-285; 3 omslagen
          - Deel I 1970-1971, 283
          - Deel II 1970-1971, 284
          - Deel III 1970-1971, 285
        - Het vragen van adviezen inzake het voorontwerp Wet op het basisonderwijs., 1970-1971; 286-287; 2 omslagen
          - Deel I 1970-1971, 286
          - Deel II 1970-1971, 287
        - Het indienen van het Besluit leerlingenschaal Lager Onderwijs (KB van 3 mei 1974, Stb 275), houdende de vaststelling van het aantal onderwijzers dat aan een school voor Gewoon Lager Onderwijs (GLO) verbonden moet zijn., 975; 1 omslag
        - Het vragen van adviezen inzake het wetsontwerp Wet op het Basisonderwijs., 1976; 288-293; 6 omslagen
          - Samenvatting van de adviezen per wetsartikel c.q. ondererp 1976, 288
          - Het verwerken van de adviezen van de Onderwijsraad, de Nederlandse Federatie van Onderwijsvakorganisaties en de Vereniging van Nederlandse Gemeenten VNG 1976, 289
          - Het verwerken van de gevraagde en ongevraagde adviezen van Veilig Verkeer Nederland, de Provinciale Onderwijsraad Friesland, de Centrale Ploitie Verkeercommissie en andere 1976, 290
          - Het verwerken van de adviezen van scholen voor basisonderwijs in enkele Nederlandse gemeenten 1976, 291